臺灣板橋地方法院刑事判決　　　　　　　　　　　　九十一年度訴字第二四六號
　　公　訴　人　臺灣板橋地方法院檢察署檢察官
　　被　　　告　乙○○　女　二.
右列被告因偽造文書案件，經檢察官提起公訴 (九十一年度偵字第一二０六九號)，
本院判決如左：
    主  文
乙○○行使偽造私文書，足以生損害於公眾及他人，處有期徒刑陸月，如易科罰金，
以參佰元折算壹日。
如附表文件所示偽造之「甲○○」署押柒枚、指印玖枚均沒收。
    事  實
一、乙○○於民國九十一年二月二日下午五時許，在臺北縣土城市○○路○段二十五
    號九樓友人黃永龍住處，因違反毒品危害防制條例為警查獲（另由臺灣桃園地方
    法院檢察署偵查），詎乙○○竟企圖逃避查緝，為掩飾自己身分，於九十一年二
    月六日，在臺北縣警察局板橋分局接受訊問時，同時在該局之偵訊（訪談）筆錄
    、偵訊筆錄、扣押物品清冊一覽表、逮捕通知書上各偽簽「甲○○」之署押及按
    捺指印，表示甲○○已收到逮捕通知、接受告知可行使之權利，旋又將逮捕通知
    書存根聯持以交回板橋分局承辦警員，而行使各該偽造私文書，旋又於九十一年
    二月七日二十一時許，經警解送至臺灣板橋地方法院檢察署接受訊問時，猶冒用
    「甲○○」名義應訊，接續在訊問筆錄上偽造「甲○○」之姓名署押一枚，足以
    生損害於甲○○及警察機關查緝犯罪、偵查機關、審判機關追訴犯罪之正確性。
    嗣臺北縣政府警察局板橋分局將原緝獲之「甲○○」指紋送請內政部警政署刑事
    警察局比對，發現該指紋與乙○○所留指紋資料相符，始查知其真實身分。
二、案經臺灣板橋地方法院檢察署檢察官自動檢舉偵查起訴。
    理  由
一、右揭事實業據被告乙○○於本院審理中坦承不諱，並有如附表所示被告偽造署押
    之文件附卷可資佐證，且其於警訊中冒用「甲○○」之名所捺之指紋，經送請內
    政部警政署刑事警察局比對結果，該指紋確為被告所有，此亦有該局九十一年五
    月二日刑紋字第０九一０一０五０九七號函存卷可參，是以本案事證明確，被告
    之犯行堪予認定。
二、核被告乙○○所為，係犯刑法第二百十六條、第二百十條之行使偽造私文書罪。
    又其於附表編號一、二、三所示之偵訊（訪談）筆錄、偵訊筆錄上之受告知事項
    欄及逮捕通知書等文件，偽造甲○○署押並按捺指印後，再持交予臺北縣警察局
    板橋分局警員，表示甲○○已收到逮捕通知、接受告知可行使之權利，具有一定
    用意之表明，被告在其上署押，自具有私文書之性質，又被告偽造私文書之低度
    行為，應為其行使偽造私文書之高度行為所吸收，僅論以行使偽造私文書罪。又
    被告先後在上開逮捕通知書及偵訊筆錄中之權利告知事項上，偽簽「甲○○」之
    署押及按捺指印，均屬基於一貫犯意之多次接續行為，應為接續犯而屬單純一罪
    。至其偽造「甲○○」署押及按捺指印等偽造署押之行為，為偽造上開私文書之
    階段行為，不另論罪。另被告於附表編號一、二、三所示之私文書上偽造甲○○
    之署押、按捺指印之行為，因係承繼上開偽造私文書之偽造署押行為之一貫犯意
    接續所為，仍係侵害相同之單一法益，應包含於上開偽造署押單純一罪之內，而
    上開偽造私文書之偽造署押行為，既因屬偽造私文書之階段行為而不另論罪，其
    於附表編號四、五所示之文書上偽造署押之行為，因屬其接續行為，自亦不另論
    罪。爰審酌被告之素行及其犯罪之動機、目的、手段、犯罪後態度等一切情狀等
    一切情狀，量處如主文所示之刑，並諭知易科罰金之折算標準，以資懲儆。
三、如附表所示偽造之署押及指印，均應依刑法第二百十九條之規定，併予宣告沒收
    。
四、公訴意旨另以被告於前開時地持換貼其照片之經變造完成之甲○○國民身分證，
    而冒用甲○○名義應訊，認此部分係犯刑法第二百一十六條行使第二百十二條之
    行使變造特種文書罪云云。訊據被告堅決否認有此部犯行，辯稱：因伊與甲○○
    之兄過去係男女朋友關係，知悉渠詳細資料，於遭警逮捕後，即陳述渠資料，並
    沒有提出變造之身份證等語，經查，遍查全卷，均查無公訴人所指之被告此部分
    變造特種文書之確切證據，是以被告本件犯行僅屬單純冒名應訊，並無行使變造
    國民身分證之行為，惟公訴人認此部分與前開論罪科刑部分有牽連犯之裁判上一
    罪關係，本院爰不另為無罪之諭知，附此敘明。
據上論斷，應依刑事訴訟法第二百九十九條第一項前段、刑法第二百十六條、第二百
十條、第四十一條第一項前段、第二百十九條、罰金罰鍰提高標準條例第二條，判決
如主文。
本案經檢察官馬中琍到庭執行職務
中      華      民      國    九十一    年    十一    月    二十七    日
                                      臺灣板橋地方法院刑事第六庭
                                          法  官  徐   蘭   萍
右正本證明與原本無異。
如不服本判決，應於判決送達後十日內，向本院提出上訴狀。
                                          書記官  莊   川   億
中      華      民      國    九十一    年    十一    月    二十九    日
附錄本案所犯法條全文
中華民國刑法第二百一十條
(偽造變造私文書罪)
偽造、變造私文書，足以生損害於公眾或他人者，處五年以下有期徒刑。
中華民國刑法第二百一十六條
(行使偽造變造或登載不實之文書罪)
行使第二百十條至第二百十五條之文書者，依偽造、變造文書或登載不實
事項或使登載不實事項之規定處斷。
附表：
┌──┬────────┬───────────┬──────┬────┐
│編號│行為時間（民國）│偽造署押之文件        │方        式│數    量│
├──┼────────┼───────────┼──────┼────┤
│一  │九十一年二月六日│臺北縣政府警察局板橋分│偽造「甲○○│簽名二枚│
│    │二十二時三十分許│局偵訊（訪談）筆錄    │」簽名及指印│指印二枚│
├──┼────────┼───────────┼──────┼────┤
│二  │九十一年二月七日│臺北縣政府警察局板橋分│偽造「甲○○│簽名二枚│
│    │十三時二十分許  │局偵訊筆錄            │」簽名及指印│指印五枚│
├──┼────────┼───────────┼──────┼────┤
│三  │九十年二月六日十│臺北縣政府警察局板橋分│偽造「甲○○│簽名一枚│
│    │六時許          │局逮捕通知書          │」簽名及指印│指印一枚│
├──┼────────┼───────────┼──────┼────┤
│四  │九十一年二月六日│臺北縣政府警察局板橋分│偽造「甲○○│簽名一枚│
│    │                │局扣押物品清冊一覽表  │」簽名及指印│指印一枚│
├──┼────────┼───────────┼──────┼────┤
│五  │九十一年二月七日│臺灣板橋地方法院檢察署│偽造「甲○○│簽名一枚│
│    │二十一時二十分許│偵訊筆錄              │」簽名      │        │
└──┴────────┴───────────┴──────┴────┘
